【裁判字號】    98,訴,2012
【裁判日期】    990226
【裁判案由】    毒品危害防制條例
【裁判全文】
臺灣臺北地方法院刑事判決              98年度訴字第2012號
公  訴  人  臺灣臺北地方法院檢察署檢察官
被      告  甲○○
上列被告因毒品危害防制條例案件，經檢察官提起公訴（98年度
毒偵字第3329號），本院判決如下：
    主  文
甲○○施用第一級毒品，累犯，處有期徒刑柒月。
    事  實
一、甲○○前於民國91年間因犯搶奪、贓物等罪，經本院於92年
    8月18日以92年度訴緝字第96號判處有期徒刑8月、拘役50日
    確定。又於92年間因犯搶奪罪，經臺灣板橋地方法院於92年
    12月11日以1797號判處有期徒刑2年6月確定。前開各罪，有
    期徒刑部分經合併定應執行有期徒刑2年10月，於95年3月7
    日縮刑期滿執行完畢。其另於96年間因犯施用毒品罪，經本
    院以96年度毒聲字第565號裁定送觀察勒戒後，認其有繼續
    施用毒品傾向，本院再以97年度毒聲字第201號裁定送強制
    戒治，於97年11月24日執行完畢釋放，臺灣臺北地方法院檢
    察署檢察官於97年12月22日以97年度戒毒偵字第224號為不
    起訴處分確定。竟仍不知悔改，復基於施用第一級毒品海洛
    因之犯意，於98年10月25日某時許，在臺北市○○區○○街
    60 巷18號住處，以注射針筒注射之方式，施用第一級毒品
    海洛因1次，注射針筒已於施用後丟棄而不存在。嗣於98年
    10月26日14時56分許，至經警通知到場進行例行性採尿送驗
    結果，呈嗎啡陽性反應，始悉上情。
二、案經臺北市政府警察局萬華分局報告臺灣臺北地方法院檢察
    署檢察官偵查起訴。
    理  由
壹、程序事項:
    本件被告甲○○所犯係死刑、無期徒刑、最輕本刑為3年以
    上有期徒刑以外之罪，其於準備程序中就被訴事實為有罪之
    陳述，經法官告知簡式審判程序之旨，並聽取公訴人、被告
    之意見後，經本院合議庭裁定由受命法官獨任進行簡式審判
    程序。
貳、實體事項:
一、上揭犯罪事實，業據被告甲○○於本院審理時坦承不諱。又
    被告於前開時、地至萬華分局採尿，經該局將其尿液送驗結
    果均呈嗎啡陽性反應，有應受尿液採驗人尿液檢體採集送驗
    紀錄表、台灣尖端先進生技醫藥股份有限公司於98年11月2
    日出具之濫用藥物檢驗報告各1紙在卷足憑（參偵卷第7、8
    頁）。按海洛因經注射入人體後，約80%於24小時內自尿中
    排出，一般而言，尿液中能否驗出嗎啡陽性反應與其投與量
    、投與途徑、採尿時間、個人體質及檢驗方法之靈敏度有關
    ，國外曾有文獻報導注射6毫客之海洛因鹽酸鹽，其代謝物
    嗎啡之平均可檢出時限約為26小時（參照行政院衛生署藥物
    食品檢驗局（81）藥檢壹字第8114885號函）。被告於前開
    時間採尿送驗結果，既呈嗎啡類陽性反應，足認被告於上開
    時間，確有施用第一級毒品海洛因之犯行。被告於本院審理
    中就前開犯罪事實所為之任意性自白，應與事實相符，可以
    採信。從而，本件被告施用第一級毒品海洛因一次之犯行，
    事證明確，洵堪認定。被告前於96年間因犯施用毒品罪，經
    本院以96年度毒聲字第565號裁定送觀察勒戒後，認其有繼
    續施用毒品傾向，本院再以97年度毒聲字第201號裁定送強
    制戒治，於97年11月24日執行完畢釋放，臺灣臺北地方法院
    檢察署檢察官於97年12月22日以97年度戒毒偵字第224號為
    不起訴處分確定，此有臺灣高等法院被告前案紀錄表在卷可
    稽。其又犯本件施用第一級毒品罪，自應依法論科。
二、核被告所為，係犯毒品危害防制條例第10條第1項之施用第
    一級毒品罪。被告施用第一級毒品海洛因時，持有第一級毒
    品海洛因之低度行為，為其施用第一級毒品海洛因之高度行
    為所吸收，不另論罪。被告前於91年間因犯搶奪、贓物等罪
    ，經本院於92年8月18日以92年度訴緝字第96號判處有期徒
    刑8月、拘役50日確定。又於92年間因犯搶奪罪，經臺灣板
    橋地方法院於92年12月11日以1797號判處有期徒刑2年6 月
    確定。前開各罪，有期徒刑部分經合併定應執行有期徒刑2
    年10月，於95年3月7日縮刑期滿執行完畢，此有前開前案紀
    錄表在卷可參。其於受前開有期徒刑之執行完畢後，5年內
    故意再犯本件有期徒刑以上之罪，為累犯，應依刑法第47條
    第1項規定，加重其刑。爰審酌被告前已因施用毒品，受觀
    察勒戒等之保安處分，而再為本件犯罪，顯見其未因前所受
    保安處分而決心改過，惟念施用毒品屬自戕行為，以及被告
    犯後坦承犯行之態度等一切情狀，量處如主文所示之刑。被
    告持以施用毒品之注射針筒並未扣案，且被告供稱已丟棄而
    不存在，爰不另為沒收之諭知，附此敘明。
據上論斷，應依刑事訴訟法第273條之1、第299條第1項前段，毒
品危害防制條例第10條第1項，刑法第11條前段、第47條第1項，
判決如主文。
本案經檢察官蔡彥守到庭執行職務。
中    華    民    國    99    年    2     月    26    日
                  刑事第四庭  法  官  李桂英
上正本證明與原本無異。
如不服本判決應於收受送達後10日內向本院提出上訴書狀，並應
敘述具體理由；其未敘述上訴理由者，應於上訴期間屆滿後20日
內向本院補提理由書（均須按他造當事人之人數附繕）。
                              書記官  嚴君珮
中    華    民    國    99    年    2     月    26    日
附錄本案論罪科刑法條全文:
毒品危害防制條例第10條
施用第一級毒品者，處 6 月以上 5 年以下有期徒刑。
施用第二級毒品者，處 3 年以下有期徒刑。

司法院資訊處製作；財團法人民間司法改革基金會備份。
